最　高　行　政　法　院　裁　定
　　　　　　　　　　　　　　　　　　 94年度裁字第02831號
抗　告　人　甲○○○○○○○○.
相　對　人　財政部高雄市國稅局
代　表　人　乙○○局長
上列抗告人因與相對人間營業稅事件，對於中華民國93年12月31
日高雄高等行政法院92年度訴字第1357號裁定提起抗告，本院裁
定如下︰
　  主  文
抗告駁回。
抗告訴訟費用由抗告人負擔。
　　理  由
一、按抗告法院認抗告為不合法或無理由者，應為駁回抗告之裁
    定。又「納稅義務人對於核定稅捐之處分如有不服，應依規
    定格式，敘明理由，連同證明文件，依左列規定，申請復查
    ：1、依核定稅額通知書所載有應納稅額或應補徵稅額者，
    應於繳款書送達後，於繳納期間屆滿翌日起算30日內，申請
    復查。」為稅捐稽徵法第35條第1項第1款所明定。
二、緣高雄市稅捐稽徵處查定抗告人民國（下同）89年1月至91
    年6月各期之營業稅額分別為89年1月至3月計新台幣（下同
    ）269,344元，89年4月至6月計287,427元，89年7月至9月計
    344,911元，89年10月至12月計287,427元，90年1月至3月計
    316,169元，90年4月至6月計287,427元，90年7月至9月計28
    5,831元，90年10月至12月、91年1月至3月及91年4月至6月3
    期均為249,105元，合計10期共2,825,851元。嗣抗告人不服
    ，於91年10月31日向高雄市稅捐稽徵處申請復查，因高雄市
    稅捐徵稽處營業稅相關業務自92年1月1日起移由相對人承接
    ，經相對人復查決定以抗告人89年1月1日起至91年6月止每
    3個月開徵之營業稅，其繳納期限為各該期之次2月10日止，
    核計其申請復查之30日法定不變期間，應自各該期之次2月
    11日起算，至各該期之次3月9日或10日止，該期間最後一期
    91年4月至6月之營業稅，繳納期限自91年8月1日至同年8月1
    0日（星期六）止（按應延至91年8月12日上午止），申請復
    查屆滿日為91年9月9日（按應為同年9月11日上午）止，而
    抗告人對上開各期開徵之營業稅竟遲至91年10月31日始向高
    雄市稅捐稽徵處提出復查申請，顯已逾法定不變期間，乃從
    程序上駁回其復查之申請。抗告人不服，提起訴願，亦遭決
    定駁回。提起行政訴訟，主張略謂：本件訴願決定及復查決
    定均以抗告人提出復查申請，已超過法定期間91年9月9日，
    而逕以程序不合駁回，然抗告人於90年8月23日即已提出申
    請書表達異議，並無程序不合之情事。原裁定以：抗告人於
    90年8月23日向高雄市稅捐稽徵處提出申請書，請求減徵90
    年4月至6月之營業稅。經高雄市稅捐稽徵處派員至現場實地
    勘查後，業自90年8月份起予以減徵營業稅，抗告人則同意
    領回90年4月至6月之營業稅稅額繳款書，並已繳納結案等情
    ，此經相對人於原審陳明在卷，並有高雄市稅捐稽徵處苓雅
    分處承辦人於該申請書上之簽稿內容及相對人所屬苓雅稽徵
    所93年12月15日營業稅股通報單附於原審卷可稽，而抗告人
    於原審審理中亦不否認本件已逾期提出復查之申請（見原審
    93年12月21日言詞辯論筆錄，即原審卷第201頁），足見抗
    告人上開主張，委無可取。從而，復查決定及訴願決定以抗
    告人遲至91年10月31日始提出復查之申請，已逾30日之法定
    不變期間，遞自程序上予以駁回，揆諸稅捐稽徵法第35條第
    1項第1款之規定，並無不合。抗告人復提起撤銷訴訟，即屬
    不備起訴要件，自為法所不許為由，而駁回抗告人在原審之
    起訴，經核並無違誤。
三、本件抗告意旨略謂：抗告人經高雄市稅捐稽徵處查定其89年
    1月至91年6月合計10期之營業稅額共2,825,851元。然抗告
    人業於90年8月23日向高雄市稅捐稽徵處提出申請書，對於
    90年4月至6月間經核定之營業稅額聲明不服，請求查證抗告
    人實際營業狀況，而准予減徵營業稅。按最高行政法院50年
    判字第45號判例意旨：「雖未於聲明書內表明復查字樣，但
    既主張應予免稅，不論用語如何，要應認其真意為依法申請
    復查。縱令申請書格式有所不合，證件理由亦未敘明，被告
    官署儘可飭其補正。乃被告官署未為復查決定，自難謂於法
    無違。」又參照臺北高等行政法院92年度訴字第2951號判決
    ：「核其用語雖係『申請更正』字樣，惟究其性質係對上開
    復查決定不服，應視為訴願之提起。」本件抗告人於90年8
    月23日所提起之申請書，雖未表明復查字樣，但按其內容，
    已足可認為係主張免稅，縱令申請書格式有所不合，相對人
    僅得飭令其補正，不得因此拒絕復查決定，又本件經現場實
    地勘查後，證明核定之稅額確係不當，而自90年8月份起予
    以減徵營業稅，因此，若容許此一錯誤的行政處分存在，實
    有違稅務上之實質、公平課稅原則。惟原審裁定竟以抗告人
    遲至91年10月31日始提出復查申請書，已逾30日之法定不變
    期間，原處分已確定，遽認其不備起訴要件，逕依行政訴訟
    法第107條第1項第10款規定，自程序上駁回抗告人在原審之
    訴，而未衡諸抗告人業於90年8月23日所提出之申請書，實
    已表達異議之情事，顯有違前開判例、判決之意旨，為此提
    起抗告等語。
四、經查，抗告人雖於90年8月23日提出申請書，惟查其申請書
    謂「本公司90年4月至6月營業額經貴處核定以287,427元，
    查與實際營業額不符，請准予減徵營業稅」（見原審卷第17
    頁、訴願卷第35頁），依其內容僅表明其對90年4月至6月營
    業額經核定以287,427元，認與實際營業額不符，請准予減
    徵該期營業稅，高雄市稅捐稽徵處為處理其申請，業已派員
    於90年8月14日現場實地勘查，決定自90年8月起減徵稅款，
    而獲營業人同意領回90年4月至6月繳款書，並按期繳納（按
    由蔡有慶先生領回90年06期即90年4月至6月營業稅額繳款書
    ），抗告人旋於90年9月17日繳納該期營業稅，亦未於繳畢
    該期稅款30日內提出任何不服之表示（見原審卷第203頁至
    第205頁及原處分卷附營業稅繳銷檔查詢作業資料），是抗
    告人所具上開申請書業已處理完竣。而抗告人申請書意旨僅
    為請求減徵，且其請求減徵者，僅為90年4月至6月當期之營
    業稅，非對系爭全部10期之營業稅核定有所爭執，益難認定
    係為針對本件系爭10期營業稅事件復查之提起，況抗告人89
    年1月至3月、89年4月至6月、89年7月至9月、89年10月至12
    月、90年1月至3月、90年4月至6月、90年7月至9月、90年10
    月至12月、91年1月至3月、91年4月至6月各期營業稅額分別
    為269,344元、287,427元、344,911元、287,427元、316,16
    9元、287,427元、2 85,831元、249,105元、249,105元、24
    9,105元，均經抗告人分別於89年5月8日、89年8月9日、89
    年11月10日、90年2月8日、90年5月8日、90年9月17日、90
    年11月9日、91年2月15日、91年5月9日、91年8月8日繳納完
    竣，有營業稅繳銷檔查詢作業資料附原處分卷可稽，即最後
    一期（91年4月至6月）之營業稅，繳納期限自91年8月1日至
    同年8月10日止，因該日為星期六，延至同年月12日上午止
    （行政程序法第48條第4項末段），申請復查屆滿日為91年9
    月11日上午（原審誤為同年月9日，惟不影響本件之結果）
    ，而抗告人對上開各期開徵之營業稅竟遲至91年10月31日始
    向高雄市稅捐稽徵處提出復查申請，顯已逾法定不變期間，
    揆諸首揭規定，相對人以抗告人申請復查逾期，予以駁回，
    核無違誤，訴願決定予以維持，亦無不合，原審因而駁回抗
    告人在原審之訴，認事用法均無違誤，抗告意旨求予廢棄原
    裁定，難認為有理由，應予駁回。
五、依行政訴訟法第104條、民事訴訟法第95條、第78條，裁定
    如主文。
中　　華　　民　　國　　94　　年　 12 　　月　 26 　　日
                  第六庭審判長法  官　張　登　科
                              法  官　簡　朝　振
                              法  官　葉　百　修
                              法  官  高  秀  真
                              法  官　藍　獻　林
以  上  正  本  證  明  與  原  本  無  異
中　　華　　民　　國　　94　　年　　12　　月　　27　　日
　　　　　　　　　　　　　　　書記官　劉　文　靜
